# 保留意见还是否定意见？

提问人：lhz351 时间：2020-07-18 08:05:11
正在审计一家工业企业A，总资产 8 个亿，净资产 6 个亿，其中有一家B公司 3 个亿的往来款系A公司大股东为了转移A公司资产而把钱转入B公司的，这家A单位目前由于负债累累无法归还，涉及到多个诉讼，基本判断 3 个亿已经无法回收。现在A公司尚未对该往来款计提减值损失，感觉按照准则，算影响重大却不广泛，似乎保留意见合理。但是考虑到不做处理，就虚增一半的净资产，感觉又似乎应该要否定。所以请教各位老师同仁，不考虑A公司的其他问题，这个审计报告意见类型是保留意见还是否定意见合适？敬请赐教不胜感谢！

回答人：chenyiwei
如果不做处理导致A企业的盈亏状况发生根本变化的，建议发表否定意见；其他情况，实务中可能多数认为保留意见是适当的。